【裁判字號】    90,易,2020
【裁判日期】    900827
【裁判案由】    竊盜
【裁判全文】
臺中地方法院刑事判決                              九十年度易字第二二號
    公  訴  人  臺灣臺中地方法院檢察署檢察官
    被      告  乙○○
右列被告因竊盜案件，經檢察官聲請以簡易判決處刑（八十九年度偵字第一五三三二
號），本院認不宜依簡易判決處刑，改依通常程序審理，並判決如左：
    主  文
乙○○竊盜，處有期徒刑肆月，如易科罰金，以參佰元折算壹日。緩刑貳年。
    事  實
一、乙○○與甲○○原係男女朋友關係，其後雙方發生爭執齟齬，不願繼續交往，詎
    乙○○竟意圖為自己不法所有，於民國八十九年八月九日，至渠等共同居住之臺
    中市○○路九十九之八十一號十四樓租住處，竊取甲○○所有置於房間皮包內之
    金項鍊一條及手鍊二條，得手後，旋變賣現金，供己花用。嗣於同年月十二日，
    甲○○於上址發現其所留字條，經報警查獲。
二、案經臺中市警察局第五分局報告台灣台中地方法院檢察署檢察官聲請以簡易判決
    處刑。
    理  由
一、右揭犯罪事實，業據被告乙○○於偵查中及本院調查、審理時均坦承不諱，並經
    被害人甲○○指訴甚明，復有被告乙○○親筆書寫之字條一紙及照片十八張附卷
    可參。本件事證明確，被告犯行堪以認定。
二、核被告乙○○所為，係犯刑法第三百二十條第一項竊盜罪。爰審酌被告犯罪之動
    機、目的、手段、素行、犯罪所生之損害暨犯後已知悔悟等一切情狀，量處如主
    文所示之刑，並諭知易科罰金之折算標準，以示懲儆。又本件被告行為後，刑法
    第四十一條業於九十年一月十日修正公布，同年月十二日生效，修正後刑法第四
    十一條第一項前段規定「犯最重本刑為五年以下有期徒刑以下之刑之罪，而受六
    個月以下有期徒刑或拘役之宣告，因身體、教育、職業、家庭之關係或其他正當
    事由，執行顯有困難者，得以一元以上三元以下折算一日，易科罰金。」，與修
    正前刑法第四十一條規定「犯最重本刑為三年以下有期徒刑以下之刑之罪，而受
    六個月以下有期徒刑或拘役之宣告，因身體、教育、職業、家庭之關係，執行顯
    有困難者，得以一元以上三元以下折算一日，易科罰金。」不同。比較新舊法結
    果，以新法較有利於行為人，故依刑法第二條第一項前段規定，本件自應適用裁
    判時之法律即修正後刑法第四十一條第一項前段之規定，諭知被告易科罰金之折
    算標準，併此敘明。末查被告前未曾受有期徒刑以上刑之宣告，有台灣台中地方
    法院檢察署刑案資料查註紀錄表及台灣高等法院被告全國前案紀錄表各一紙可按
    ，其因一時失慮，偶罹刑典，事後已坦承犯行，深具悔意，經此偵審程序及刑之
    宣告後，應知戒慎，信無再犯之虞，本院因認所宣告之刑以暫不執行為適當，併
    予宣告緩刑二年，用啟自新。
據上論斷，應依刑事訴訟法第四百五十二條、第二百九十九條第一項前段，刑法第二
條第一項前段、第三百二十條第一項、第四十一條第一項前段、第七十四條第一款，
罰金罰鍰提高標準條例第一條前段、第二條，判決如主文。
中      華      民      國    九十      年      八      月    二十七    日
                          臺灣臺中地方法院刑事第三庭
                              審判長法  官  唐  光  義
                                    法  官  張  智  雄
                                    法  官  黃  炫  中
右正本證明與原本無異。
如不服本判決，應於判決送達後十日內向本院提出上訴狀，上訴於臺灣高等法院臺中
分院( 須附繕本 )。
                                    書記官
中      華      民      國    九十      年      八      月    二十八    日


司法院資訊處製作；財團法人民間司法改革基金會備份。
